臺灣臺北地方法院刑事判決　　　　　　 94年度易緝字第208號
公　訴　人　臺灣臺北地方法院檢察署檢察官
被　　　告　乙○
　　　　　　　　　　樓
　　　　　　　　　　寄臺北市郵.
　　　　　　　　　　（現羈押於臺灣臺北看守所）
上列被告因傷害案件，經檢察官提起公訴（九十二年度偵字第二
一一四八號），本院判決如下：
    主  文
乙○傷害人之身體，處有期徒刑參月，如易科罰金，以參佰元折
算壹日。
    事  實
一、乙○於民國九十二年六月二十六日晚上七時三十分許，因設
    於臺北市大安區○○○路○段一八七巷五十八號一樓之滑板
    店外有人跳滑板，吵及居住同址二樓之乙○，乙○乃至該滑
    板店外以石塊朝店內丟擲，店員甲○○見狀至店外查看，詎
    乙○竟基於傷害人身體之犯意，向前先以徒手毆打甲○○，
    甲○○因而後退跌倒在店內，隨後甲○○站起並持店外紙製
    廣告招牌往乙○揮舞抵擋，欲將乙○趕走，乙○乃接續先前
    之傷害犯意，持店外插旗子之黃色底座毆打甲○○後離開。
    甲○○因遭乙○接續徒手及持黃色底座毆打，而受有左上臂
    挫傷二×二公分、右前臂挫傷二×二公分、左前臂撕裂傷四
    ×０‧二公分，左肘挫傷二×二公分之傷害。
二、案經甲○○訴由臺北市政府警察局大安分局移送臺灣臺北地
    方法院檢察署檢察官偵查起訴。
    理  由
一、訊據被告乙○矢口否認有何傷害犯行，辯稱：當日係伊被打
    傷，非伊傷人等語。經查：
（一）上揭事實，業據證人即告訴人甲○○於本院審理時證述綦
      詳，核與偵查卷附監視錄影光碟翻拍畫面（偵查卷第三十
      八頁至第四十四頁）相符，並經檢察官及本院勘驗屬實，
      均有勘驗筆錄（偵查卷第四十七頁、本院九十二年度易字
      第二四０二號卷第八十、八十一頁）附卷可稽，堪認被告
      確於上開時、地，有毆打告訴人之事實。又告訴人因被告
      徒手及持黃色底座毆打，致受有左上臂挫傷二×二公分、
      右前臂挫傷二×二公分、左前臂撕裂傷四×０‧二公分、
      左肘挫傷二×二公分之傷害，復有臺北市立仁愛醫院驗傷
      診斷書（偵查卷第十一頁）及急診病歷（九十二年度易字
      第二四０二號卷第一三三至第一三八頁）在卷可佐。
（二）被告雖辯稱當時係伊遭毆打受傷，並有財團法人中心診所
      醫院九十三年六月四日（九三）中院字第五０七號函及所
      附被告九十二年六月六日急診紀錄（本院九十二年度易字
      第二四０二號卷第二二０頁至第二三四頁）為據。惟查，
      被告於本院供稱其身上之傷係遭同巷五十六號二、三樓之
      住戶毆打所致，且依上述翻拍照片及勘驗結果，為被告先
      行出手毆打告訴人，告訴人始持紙製廣告招牌往乙○揮舞
      抵擋，並無主動攻擊被告之行為，是被告所受之傷害，係
      屬他人傷害被告之行為，與本案被告傷害告訴人之犯行無
      涉，從而，被告空言否認毆打告訴人，顯係事後卸責之詞
      ，不足採信。
（三）綜上所述，本件事證明確，被告傷害犯行堪以認定。
二、核被告上開所為，係犯刑法第二百七十七條第一項之傷害罪
    。被告接續以徒手及黃色底座傷害告訴人，時間、地點均甚
    密接，目的同一，侵害同一法益，應屬接續犯之實質上一罪
    。爰審酌被告前於九十一年間因傷害案件，經本院以九十一
    年度簡字第二四四六號判處拘役三十日，並經同院以九十一
    年度簡上字第二六一號上訴駁回確定（未構成累犯），此有
    臺灣高等法院被告前案紀錄表在卷可查，仍未思警惕，此次
    復因細故即動手毆打，惡性非輕，且犯後一再否認犯行，並
    經多次通緝，犯後態度不佳，並參酌被告之犯罪手段、智識
    程度、及告訴人之受傷程度等一切情狀，量處如主文所示之
    刑，並諭知易科罰金之折算標準，以示懲儆。
據上論斷，應依刑事訴訟法第二百九十九條第一項前段，刑法第
二百七十七條第一項、第四十一條第一項前段，罰金罰鍰提高標
準條例第一條前段、第二條，判決如主文。
本案經檢察官李傳侯到庭執行職務
中　　華　　民　　國　　94　　年　　12　　月　　30　　日
　　　　　　　　　刑事第三庭  審判長法  官  林恆吉
                                    法  官  王幸華
                                    法　官　胡宗淦
以上正本證明與原本無異。
如不服本判決，應於判決送達後10日內向本院提出上訴狀（應抄
附繕本）。告訴人或被害人如對於本判決不服者，應具備理由請
求檢察官上訴，其上訴期間之計算係以檢察官收受判決正本之日
期為準。
　　　　　　　　　　　　　　　　    書記官　張耀鴻
中　　華　　民　　國　　94　　年　　12　　月　　30　　日
附錄法條：
中華民國刑法第277條
(普通傷害罪)
傷害人之身體或健康者，處 3 年以下有期徒刑、拘役或 1 千元
以下罰金。
犯前項之罪因而致人於死者，處無期徒刑或 7 年以上有期徒刑；
致重傷者，處3年以上10年以下有期徒刑。
